【裁判字號】    98,抗,296
【裁判日期】    981022
【裁判案由】    假扣押
【裁判全文】
臺灣高等法院高雄分院民事裁定           98年度抗字第296號
抗  告  人  乙○○
上列抗告人與相對人甲○○間假扣押事件，對於民國98年8 月31
日臺灣高雄地方法院98年度裁全字第4238號裁定，提起抗告，本
院裁定如下：
    主  文
抗告駁回。
抗告訴訟費用由抗告人負擔。
    理  由
一、按債權人就金錢請求或得易為金錢請求之請求，欲保全強制
    執行者，得聲請假扣押。假扣押，非有日後不能情制執或甚
    難執行之虞者，不得為之。又請求及假扣押之原因，應釋明
    之。前項釋明如有不足，而債權人陳明願供擔保，或法院認
    為適當者，得定相當之擔保，命供擔保後為假扣押，民事訴
    訟法第522 條第1 項、第523 條第1 項、第526 條第1 項第
    2 項定有明文。本件債權人即相對人主張對於債務人即抗告
    人有新台幣260 萬元之債權，聲請為假扣押，提出匯款單、
    存證信函等影本為證，並釋明抗告人已從荷蘭銀行離職，有
    成為無資力之虞，且有荷商荷蘭銀行股份有限公司函文1 件
    可稽。原審認相對人就假扣押之請求及原因已為釋明，雖其
    釋明尚有不足，惟據其陳明願供擔保，可認足以補釋明之不
    足，其聲請即無不合，再審酌本件抗告人可能因假扣押所受
    不利用或處分扣押物之損害，酌定相當擔保金額，依首開規
    定，命供擔保後准為假扣押之裁定，經核並無不合。
二、抗告意旨略以：抗告人係受相對人之子蔡源成之託代為集資
    購買禮券，並非轉賣予相對人，又抗告人係因個人生涯規劃
    離職，非為脫免日後之追索執行之意圖等語。惟查，相對人
    係於97年3 月7 日第3 次匯款予抗告人，而抗告人於97年8
    月9 日即離職，經相對人催討仍未交付禮券，則相對人因認
    抗告人恐有日後不能強制執行或甚難執行之虞，即非無據，
    其據以對原裁定聲明不服，不能認為有理由。
三、依民事訴訟法第495 條之1 第1 項、第449 條第1 項、第95
    條、第78條，裁定如主文。
中    華    民    國    98    年    10    月    22    日
                            民事第一庭
                                審判長法官  黃金石
                                法      官  謝肅珍
                                法      官  林健彥
以上正本證明與原本無異。
如不服本裁定應於送達後10日內向本院提出再抗告狀（並按他造
當事人之人數附繕本），並繳納再抗告費新臺幣1,000 元。
再為抗告僅得以適用法規顯有錯誤為理由，並應委任律師為代理
人。
中    華    民    國    98    年    10    月    22    日
                                書  記  官  黃富美
附註：
抗告人之配偶、三親等內之血親、二親等內之姻親，或抗告人為
法人、中央或地方機關時，其所屬專任人員具有律師資格並經法
院認適當者，亦得為第三審代理人。
抗告人或其法定代理人具有律師資格者及前項情形，應於提起抗
告或委任時釋明之。


司法院資訊處製作；財團法人民間司法改革基金會備份。
